Minutes et répertoires du notaire Toussaint GIRARD, 13 novembre 1779 - 18 février 1794 (étude XXXIII)
Archives nationales
- Répertoire(s) de Toussaint GIRARD, 13 novembre 1779 - 4 février 1794; MC/RE/XXXIII/12 - MC/RE/XXXIII/13
  - Répertoire. 1779, 13 novembre - 1786, 30 décembre, 13 novembre 1779 - 30 décembre 1786; MC/RE/XXXIII/12
    - Inventaire après décès de la veuve Monel, 21 juillet 1786
      inventaire après décès; Monel (veuve)
    - Notoriété concernant les sieurs Guérin et Delamarre, 21 juillet 1786
      notoriété; Guérin (sieur); Delamarre (sieur)
    - Contrat de mariage entre le sieur Fositois et la demoiselle Scotte, 21 juillet 1786
      contrat de mariage; Fositois (sieur); Scotte (demoiselle)
    - Contrat de mariage entre le sieur Belhomme et la demoiselle Michel, 24 juillet 1786
      contrat de mariage; Belhomme (sieur); Michel (demoiselle)
    - Inventaire après décès de la dame Poignant, femme Belhomme, 24 juillet 1786
      inventaire après décès; Poignant (dame); Belhomme (femme)
    - Inventaire après décès de monsieur legsrand, 24 juillet 1786
      inventaire après décès; Legrand (monsieur)
    - Notoriété concernant le sieur Muret, 28 juillet 1786
      notoriété; Muret (sieur)
    - Notoriété concernant Charles Garreau, 31 juillet 1786
      notoriété; Garreau, Charles
    - Notoriété concernant Jean Gizon, 1er août 1786
      notoriété; Gizon, Jean
    - Inventaire après décès de la veuve Le Roux, 4 août 1786
      inventaire après décès; Le Roux (veuve)
    - Inventaire après décès de madame Lemesle, 7 août 1786
      inventaire après décès; Lemesle (madame)
    - Notoriété concernant Benoît Carrière, 8 août 1786
      notoriété; Carrière, Benoît
    - Inventaire après décès du sieur Dupré, 8 août 1786
      inventaire après décès; Dupré (sieur)
    - Contrat de mariage entre monsieur Dutilleul de Bellewart et la demoiselle Le Blanc, 8 août 1786
      contrat de mariage; Dutilleul de Bellewart (monsieur); Le Blanc (demoiselle)
    - Contrat de mariage entre le sieur Macquet et la demoiselle Cochut, 14 août 1786
      contrat de mariage; Macquet (sieur); Cochut (demoiselle)
    - Notoriété en rectification des noms de Gabriel Divat, 14 août 1786
      notoriété; Divat, Gabriel
    - Inventaire après décès de madame Hiraux, 14 août 1786
      inventaire après décès; Hiraux (madame)
    - Notoriété en rectification des noms de la demoiselle Piguère de La Boulloye, 18 août 1786
      notoriété; Piguere de La Boulloye (demoiselle)
    - Notoriété en rectification des noms de Charles Louis Leschevin, 22 août 1786
      notoriété; Leschevin, Charles-Louis
    - Notoriété en rectification des noms des demoiselles Rampon et Lemoine, 23 août 1786
      notoriété; Rampon (demoiselle); Lemoine (demoiselle)
    - Contrat de mariage entre le sieur Duchêne et la demoiselle Naudé, 29 août 1786
      contrat de mariage; Duchene (sieur); Naudé (demoiselle)
    - Inventaire après décès de Jacques Edme Charles, 29 août 1786
      inventaire après décès; Charles, Jacques-Edme
    - Notoriété en rectification des noms de Louise Edmée Loy, veuve Lemarche, 29 août 1786
      notoriété; Loy, Louise-Edmée; Lemarche (veuve)
    - Contrat de mariage déposé entre le sieur Pasquié et la demoiselle Célerin, 29 août 1786
      contrat de mariage; dépôt de pièces; Pasquié (sieur); Celerin (demoiselle)
    - Contrat de mariage entre monsieur Breton et la demoiselle Belisson, 30 août 1786
      contrat de mariage; Breton (monsieur); Belisson (demoiselle)
    - Notoriété concernant madame Constant, 1er septembre 1786
      notoriété; Constant (madame)
    - Contrat de mariage entre le sieur Gilbern et la demoiselle Raison, 3 septembre 1786
      contrat de mariage; Gilbern (sieur); Raison (demoiselle)
    - Notoriété concernant Jean Jouenne, 4 septembre 1786
      notoriété; Jouenne, Jean
    - Notoriété concernant Bernard Rumeau, 4 septembre 1786
      notoriété; Rumeau, Bernard
    - Inventaire après décès de madame Conard, 4 septembre 1786
      inventaire après décès; Conard (madame)
    - Inventaire après décès du sieur Defimay, 4 septembre 1786
      inventaire après décès; Defimay (sieur)
    - Notoriété en rectification des noms du sieur Bouyn, 5 septembre 1786
      notoriété; Bouyn (sieur)
    - Notoriété en rectification des noms de Claude Alexis Prévost et de la femme Ruolte, 8 septembre 1786
      notoriété; Prevost, Claude-Alexis; Ruolte (femme)
    - Contrat de mariage entre monsieur Groune et la veuve Flauchaul, 8 septembre 1786
      contrat de mariage; Groune (monsieur); Flauchaul (veuve)
    - Notoriété concernant Gaspard Joseph Decuny, 9 septembre 1786
      notoriété; Decuny, Gaspard-Joseph
    - Contrat de mariage entre le sieur Dietsch et la demoiselle Trotin, 10 septembre 1786
      contrat de mariage; Dietsh (sieur); Trotin (demoiselle)
    - Notoriété concernant Noël Marie, 12 septembre 1786
      notoriété; Marie, Noël
    - Notoriété en rectification des noms de madame Célerin, 12 septembre 1786
      notoriété; Celerin (madame)
    - Notoriété en rectification des noms de la dame Dugueyla, veuve Frescarode, 16 septembre 1786
      notoriété; Dugueyla (dame); Frescarode (veuve)
    - Inventaire après décès de monsieur de Boisneuf, secrétaire du Roi, 18 septembre 1786
      inventaire après décès; Boisneuf (monsieur de); secrétaire du roi (Ancien Régime)
    - Notoriété en rectification des noms du sieur Bailly, 19 septembre 1786
      notoriété; Bailly (sieur)
    - Contrat de mariage entre le sieur Milandre et la demoiselle Heraux, 23 septembre 1786
      contrat de mariage; Milandre (sieur); Heraux (demoiselle)
    - Notoriété concernant Marie Duplessis, veuve Le Bègue, 25 septembre 1786
      notoriété; Duplessis, Marie; Le Bègue (veuve)
    - Contrat de mariage entre le sieur Badonville et la demoiselle Vauthier, 27 septembre 1786
      contrat de mariage; Badonville (sieur); Vauthier (demoiselle)
    - Notoriété concernant le sieur Dubosq, 30 septembre 1786
      notoriété; Dubosq (sieur)
    - Contrat de mariage entre Pierre Godet et la demoiselle Thomas, 1er octobre 1786
      contrat de mariage; Godet, Pierre; Thomas (demoiselle)
    - Contrat de mariage entre le sieur Guérault et la demoiselle Gagneux, 4 octobre 1786
      contrat de mariage; Guerault (sieur); Gagneux (demoiselle)
    - Inventaire après décès du sieur Vaslin, 5 octobre 1786
      inventaire après décès; Vaslin (sieur)
    - Contrat de mariage entre le sieur Vervoost et la demoiselle Gauguier, 6 octobre 1786
      contrat de mariage; Vervoost (sieur); Gauguier (demoiselle)
    - Notoriété en rectification des noms du sieur Bouyn, 11 octobre 1786
    - Inventaire après décès de monsieur le comte de Varax, 11 octobre 1786
      inventaire après décès; Varax (monsieur le comte de)
    - Notoriété concernant Jean François Pomairol, 12 octobre 1786
      notoriété; Pomairol, Jean-François
    - Notoriété en rectification des noms de Catherine Grégoire de Moulhac, 12 octobre 1786
      notoriété; Moulhac, Catherine-Grégoire (de)
    - Notoriété concernant les sieurs Mouffle et Delaunay, 13 octobre 1786
      notoriété; Mouffle (sieur); Delaunay (sieur)
    - Contrat de mariage entre monsieur Poultier, notaire et mademoiselle Goupy, 15 octobre 1786
      contrat de mariage; Poultier (monsieur); Goupy (mademoiselle); notaire
    - Inventaire après décès de Thérèze Huguenin, veuve Noumachère, 18 octobre 1786
      inventaire après décès; Huguenin, Thérèze; Noumachère (veuve)
    - Contrat de mariage entre Barthélemy Touroux et la demoiselle Gosse, 18 octobre 1786
      contrat de mariage; Touroux, Barthélemy; Gosse (demoiselle)
    - Consentement à testament de monsieur Martin, 19 octobre 1786
      ratification; testament; Martin (monsieur)
    - Notoriété concernant Jeanne Sageon, religieuse, 24 octobre 1786
      notoriété; Sageon, Jeanne; religieux
    - Notoriété concernant les héritiers de Bugny, 24 octobre 1786
      notoriété; Bugny (de)
    - Inventaire après décès de François Gérard, 24 octobre 1786
      inventaire après décès; Gérard, François
    - Dépôt du baptistaire de Geneviève Letellier, 25 octobre 1786
      acte d'état civil; dépôt de pièces; Letellier, Geneviève
    - Notoriété concernant la demoiselle Degournay, femme Tailleur, 27 octobre 1786
      notoriété; Degournay (demoiselle); Tailleur (femme)
    - Testament de Claude Charles, 1er novembre 1786
      testament; Charles, Claude
    - Contrat de mariage entre le sieur mineur Langlois et la demoiselle Fragniatte, 3 novembre 1786
      contrat de mariage; Langlois (sieur); Fragniatte (demoiselle)
    - Dépôt du mortuaire de madame Testu, 4 novembre 1786
      acte d'état civil; dépôt de pièces; Testu (madame)
    - Contrat de mariage entre monsieur Duchesne et mademoiselle Poulom, 5 novembre 1786
      contrat de mariage; Duchesne (monsieur); Poulom (mademoiselle)
    - Notoriété concernant les sieurs Loir et Cochepin, 10 novembre 1786
      notoriété; Loir (sieur); Cochepin (sieur)
    - Inventaire après décès de monsieur le marquis de Péreuse, 11 novembre 1786
      inventaire après décès; Péreuse (monsieur le marquis de)
    - Contrat de mariage entre Louis Devin et Cécile Traver, 13 novembre 1786
      contrat de mariage; Devin, Louis; Traver, Cécile
    - Contrat de mariage entre le sieur Arthur et la demoiselle Orriot, 13 novembre 1786
      contrat de mariage; Arthur (sieur); Orriot (demoiselle)
    - Testament de la dame Flament, 14 novembre 1786
      testament; Flament (dame)
    - Notoriété en rectification des noms d'Eustache Fauvé, 16 novembre 1786
      notoriété; Fauvé, Eustache
    - Notoriété concernant la demoiselle Duchesne, femme Duval, 21 novembre 1786
      notoriété; Duchesne (demoiselle); Duval (femme)
    - Contrat de mariage entre le sieur Dugtour et la dame Abdon Nastier, 21 novembre 1786
      contrat de mariage; Dugtour (sieur); Abdon Nastier (dame)
    - Contrat de mariage entre Jean François Boulens et Jeanne Guestit, 22 novembre 1786
      contrat de mariage; Boulens, Jean-François; Guestit, Jeanne
    - Notoriété concernant Jeanne Baucourt, 23 novembre 1786
      notoriété; Baucourt, Jeanne
    - Dépôt du mortuaire de monsieur le marquis de Péreuse, 28 novembre 1786
      acte d'état civil; dépôt de pièces; Péreuse (monsieur le marquis de)
    - Inventaire après décès du sieur Bonnet, 28 novembre 1786
      inventaire après décès; Bonnet (sieur)
    - Contrat de mariage entre monsieur Martin et la veuve legsrand, 28 novembre 1786
      contrat de mariage; Martin (monsieur); Legrand (veuve)
    - Dépôt du baptistaire de monsieur le marquis de Péreuse, 2 décembre 1786
    - Compte d'exécution testamentaire de monsieur Adam et de la demoiselle Mauren, 2 décembre 1786
      compte d'exécution testamentaire; Adam (monsieur); Mauren (demoiselle)
    - Notoriété concernant le sieur Desnoly, 5 décembre 1786
      notoriété; Desnoly (sieur)
    - Notoriété concernant le sieur et la dame Delompion, 6 décembre 1786
      notoriété; Delompion (sieur); Delompion (dame)
    - Contrat de mariage entre le sieur Vincener et la demoiselle Delamotte, 10 décembre 1786
      contrat de mariage; Vincener (sieur); Delamotte (demoiselle)
    - Notoriété concernant la veuve Vaslin, 18 décembre 1786
      notoriété; Vaslin (veuve)
    - Inventaire après décès de Jean Etienne Maheu, 20 décembre 1786
      inventaire après décès; Maheu, Jean-Etienne
    - Notoriété après le décès du sieur Provost, 22 décembre 1786
      notoriété; Provost (sieur)
    - Testament déposé de Pierre Joseph Caron, 23 décembre 1786
      testament; dépôt de pièces; Caron, Pierre-Joseph
    - Inventaire après décès du sieur Millot, 23 décembre 1786
      inventaire après décès; Millot (sieur)
    - Inventaire après décès de Pierre Joseph Caron, 24 décembre 1786
      inventaire après décès; Caron, Pierre-Joseph
    - Notoriété concernant le sieur Guyot, 31 décembre 1786 - 1786
      notoriété; Guyot (sieur)
    - Notoriété concernant Jean Louis Corbière, 10 novembre 1796
      notoriété; Corbière, Jean-Louis
  - Répertoire. 1787, 1er janvier - an II, pluviose, 1er janvier 1787 - 19 pluviose an II (4 février 1794); MC/RE/XXXIII/13
    - Contrat de mariage entre le sieur Corby et la demoiselle Blachet, 6 septembre 1786
      MC/RE/XXXIII/13
      contrat de mariage; Corby (sieur); Blachet (demoiselle)
    - Contrat de mariage entre le sieur Lefébure et la dame Héraud, 8 janvier 1787
      contrat de mariage; Lefébure (sieur); Héraud (dame)
    - Notoriété après le décès de la veuve Amiaud, 8 janvier 1787
      notoriété; Amiaud (veuve)
    - Notoriété concernant Jean Baptiste Sallembier, 11 janvier 1787
      notoriété; Sallembier, Jean-Baptiste
    - Inventaire après décès de madame de Boisneuf, 18 janvier 1787
      inventaire après décès; Boisneuf (madame de)
    - Contrat de mariage entre le sieur Sabran et la veuve Rambure, 19 janvier 1787
      contrat de mariage; Sabran (sieur); Rambure (veuve)
    - Contrat de mariage entre le sieur Mande et la demoiselle Moulin, 22 janvier 1787
      contrat de mariage; Mande (sieur); Moulin (demoiselle)
    - Notoriété en rectification des noms du sieur Halé, 23 janvier 1787
      notoriété; Halé (sieur)
    - Notoriété concernant le sieur Rousselet, 23 janvier 1787
      notoriété; Rousselet (sieur)
    - Inventaire après décès du sieur Morel, 24 janvier 1787
      inventaire après décès; Morel (sieur)
    - Notoriété concernant la dame Delaporte, 24 janvier 1787
      notoriété; Delaporte (dame)
    - Contrat de mariage entre monsieur Gobert et mademoiselle Maheu, 27 janvier 1787
      contrat de mariage; Gobert (monsieur); Maheu (mademoiselle)
    - Notoriété en rectification des noms du sieur Berruyer, 28 janvier 1787
      notoriété; Berruyer (sieur)
    - Notoriété du veuvage du sieur Hémart, 30 janvier 1787
      notoriété; Hemart (sieur)
    - Notoriété après le décès du sieur Noël, 3 février 1787
      notoriété; Noel (sieur)
    - Dépôt du certificat de vie de monsieur Touzalin, 6 février 1787
      notoriété; dépôt de pièces; Touzalin (monsieur)
    - Notoriété concernant le sieur Villemsens, 8 février 1787
      notoriété; Villemsens (sieur)
    - Contrat de mariage entre le sieur Lagrange et la demoiselle Colin, 10 février 1787
      contrat de mariage; Lagrange (sieur); Colin (demoiselle)
    - Contrat de mariage entre Nicolas Parisot et la demoiselle Petel, 11 février 1787
      contrat de mariage; Parisot, Nicolas; Petel (demoiselle)
    - Notoriété concernant la veuve Lefebvre, 12 février 1787
      notoriété; Lefebvre (veuve)
    - Notoriété concernant Joseph Bernard, 14 février 1787
      notoriété; Bernard, Joseph
    - Notoriété concernant Marie Trénis, 16 février 1787
      notoriété; Trénis, Marie
    - Testament de la dame Paillard, 16 février 1787
      testament; Paillard (dame)
    - Testament du sieur Baudet, 17 février 1787
      testament; Baudet (sieur)
    - Contrat de mariage entre le sieur Richard et la demoiselle Amiot, 19 février 1787
      contrat de mariage; Richard (sieur); Amiot (demoiselle)
    - Notoriété concernant Jean Roger Ducasse, 20 février 1787
      notoriété; Ducasse, Jean-Roger
    - Dépôt du mortuaire de monsieur Brulé de La Marinière, 23 février 1787
      acte d'état civil; dépôt de pièces; Brulé de La Marinière (monsieur)
    - Notoriété concernant le sieur Boroier, 23 février 1787
      notoriété; Boroier (sieur)
    - Notoriété concernant la dame Bailleul, veuve Hérault, 23 février 1787
      notoriété; Bailleul (dame); Hérault (veuve)
    - Inventaire après décès de la dame Charlemagne, 24 février 1787
      inventaire après décès; Charlemagne (dame)
    - Dépôt du baptistaire des sieurs Remion et Bailly, 26 février 1787
      acte d'état civil; dépôt de pièces; Remion (sieur); Bailly (sieur)
    - Contrat de mariage entre Nicolas Broune et la demoiselle Gratieux, 26 février 1787
      contrat de mariage; Broune, Nicolas; Gratieux (demoiselle)
    - Notoriété concernant le sieur Bailly, 27 février 1787
    - Notoriété concernant les sieurs Dufrenoy et Thorin, 3 mars 1787
      notoriété; Dufrenoy (sieur); Thorin (sieur)
    - Notoriété concernant la veuve Carpentier, 6 mars 1787
      notoriété; Carpentier (veuve)
    - Notoriété concernant les sieur et dame Delegaliore, 12 mars 1787
      notoriété; Delegaliore (sieur); Delegaliore (dame)
    - Notoriété concernant le sieur Morin, 14 mars 1787
      notoriété; Morin (sieur)
    - Testament de la demoiselle Gautier, 17 mars 1787
      testament; Gautier (demoiselle)
    - Notoriété concernant Jean Baptiste de Barry, 19 mars 1787
      notoriété; Barry, Jean-Baptiste (de)
    - Contrat de mariage entre François Nicolas Meunier et la demoiselle Renaute, 20 mars 1787
      contrat de mariage; Meunier, François-Nicolas; Renaute (demoiselle)
    - Notoriété après le décès de madame Beuvrard, 22 mars 1787
      notoriété; Beuvrard (madame)
    - Inventaire après décès de Claude Robolin, 5 avril 1787
      inventaire après décès; Robolin, Claude
    - Notoriété en rectification des noms des mineurs Caron, 7 avril 1787
      notoriété; Caron
    - Contrat de mariage entre le sieur Perrone et la demoiselle Elie, 7 avril 1787
      contrat de mariage; Perrone (sieur); Elie (demoiselle)
    - Contrat de mariage entre Jean Louis Charlemagne et Jeanne Lombard, 10 avril 1787
      contrat de mariage; Charlemagne, Jean-Louis; Lombard, Jeanne
    - Inventaire après décès de madame Paillard, 11 avril 1787
      inventaire après décès; Paillard (madame)
    - Notoriété concernant le sieur Robinet, 13 avril 1787
      notoriété; Robinet (sieur)
    - Notoriété concernant Nicolas Robinet et son fils, 13 avril 1787
      notoriété; Robinet, Nicolas; Robinet (sieur)
    - Notoriété en rectification des noms de madame Duchesne, 14 avril 1787
      notoriété; Duchesne (madame)
    - Contrat de mariage entre le sieur Costard et la demoiselle Paviet, 14 avril 1787
      contrat de mariage; Costard (sieur); Paviet (demoiselle)
    - Contrat de mariage entre le sieur Guinon et la demoiselle Mollet, 14 avril 1787
      contrat de mariage; Guinon (sieur); Mollet (demoiselle)
    - Contrat de mariage entre le sieur Féron et la dame veuve de Bron, 14 avril 1787
      contrat de mariage; Feron (sieur); Bron (veuve de)
    - Contrat de mariage entre le sieur Genin et mademoiselle Fanien, 15 avril 1787
      contrat de mariage; Genin (sieur); Fanien (mademoiselle)
    - Contrat de mariage entre le sieur Roblot et la veuve Gillet, 16 avril 1787
      contrat de mariage; Roblot (sieur); Gillet (veuve)
    - Notoriété en rectification des noms de monsieur Desjonquères, 17 avril 1787
      notoriété; Desjonquères (monsieur)
    - Contrat de mariage entre le sieur Moulin et la dame Valentin, 17 avril 1787
      contrat de mariage; Moulin (sieur); Valentin (dame)
    - Contrat de mariage déposé entre le sieur Bruyère de Rayneval et la demoiselle Cheroulde Dumenil, 17 avril 1787
      contrat de mariage; dépôt de pièces; Bruyère de Rayneval (sieur); Cheroulde Dumenil (demoiselle)
    - Contrat de mariage entre le sieur Moret et la demoiselle Ravin, 23 avril 1787
      contrat de mariage; Moret (sieur); Ravin (demoiselle)
    - Inventaire après décès de Jean Charles Dory, 26 avril 1787
      inventaire après décès; Dory, Jean-Charles
    - Contrat de mariage entre monsieur Martin et mademoiselle Dejyneay, 27 avril 1787
      contrat de mariage; Martin (monsieur); Dejyneay (mademoiselle)
    - Inventaire après décès de Florent Travers, 28 avril 1787
      inventaire après décès; Travers, Florent
    - Notoriété en rectification des noms du sieur Jodrillot, 28 avril 1787
      notoriété; Jodrillot (sieur)
    - Inventaire après décès de madame de Gilibert, 30 avril 1787
      inventaire après décès; Gilibert (madame de)
    - Notoriété après le décès du sieur Gaultier, 1er mai 1787
      notoriété; Gaultier (sieur)
    - Dépôt du baptistaire du sieur Richard, 2 mai 1787
      acte d'état civil; dépôt de pièces; Richard (sieur)
    - Contrat de mariage entre le sieur Bonnevie et la demoiselle Simon, 2 mai 1787
      contrat de mariage; Bonnevie (sieur); Simon (demoiselle)
    - Contrat de mariage entre le sieur Renouard et la demoiselle Mouffle, 3 mai 1787
      contrat de mariage; Renouard (sieur); Mouffle (demoiselle)
    - Inventaire après décès du sieur Lacauche, 3 mai 1787
      inventaire après décès; Lacauche (sieur)
    - Notoriété concernant le sieur Mozac, 7 mai 1787
      notoriété; dépôt de pièces; Mozac (sieur)
    - Contrat de mariage entre le comte de Beaurepaire et mademoiselle de Montgarilé, 7 mai 1787
      contrat de mariage; Beaurepaire (comte de); Montgarilé (mademoiselle de)
    - Contrat de mariage déposé entre monsieur Jouvet et la demoiselle Michel, 14 mai 1787
      contrat de mariage; dépôt de pièces; Jouvet (monsieur); Michel (demoiselle)
    - Dépôt du mortuaire et d'un acte de notoriété concernant Jean Nicolas de Fleurigny, 15 mai 1787
      acte d'état civil; dépôt de pièces; notoriété; dépôt de pièces; Fleurigny, Jean-Nicolas (de)
    - Notoriété constatant l'absence du sieur Baudelot, 16 mai 1787
      notoriété; Baudelot (sieur)
    - Notoriété concernant Hilaire Boule, 18 mai 1787
      notoriété; Boule, Hilaire
    - Inventaire après décès de monsieur l'abbé Desportes, 18 mai 1787
      inventaire après décès; Desportes (monsieur); abbé
    - Contrat de mariage entre le sieur Guillaume et la demoiselle Rousselot, 19 mai 1787
      contrat de mariage; Guillaume (sieur); Rousselot (demoiselle)
    - Contrat de mariage entre le sieur Richer et la demoiselle Deplanche, 21 mai 1787
      contrat de mariage; Richer (sieur); Deplanche (demoiselle)
    - Contrat de mariage entre le sieur Cazane et la veuve Potrat, 22 mai 1787
      contrat de mariage; Cazane (sieur); Potrat (veuve)
    - Testament de Jean Millot, 22 mai 1787
    - Contrat de mariage entre le sieur Durlot et la veuve Faure Benoit, 25 mai 1787
      contrat de mariage; Durlot (sieur); Faure Benoit (veuve)
    - Contrat de mariage entre Jacques René Defonc et Pierrette Gauthey, 30 mai 1787
      contrat de mariage; Defonc, Jacques-René; Gauthey, Pierrette
    - Notoriété en rectification des noms de Rémy Saint Rémy, 31 mai 1787
      notoriété; Saint Rémy, Rémy
    - Notoriété concernant le sieur Vaucquelin, 4 juin 1787
      notoriété; Vaucquelin (sieur)
    - Testament déposé du sieur Fauconnier, 8 juin 1787
      testament; dépôt de pièces; Fauconnier (sieur)
    - Notoriété en rectification des noms du sieur Cugnière, 12 juin 1787
      notoriété; Cugnière (sieur)
    - Contrat de mariage entre le sieur Lemaitre et la demoiselle Belzec, 15 juin 1787
      contrat de mariage; Lemaitre (sieur); Belzec (demoiselle)
    - Contrat de mariage entre le sieur Caumont et la demoiselle Bouquain, 15 juin 1787
      contrat de mariage; Caumont (sieur); Bouquain (demoiselle)
    - Contrat de mariage entre le sieur Leroux et la demoiselle Baucher, 18 juin 1787
      contrat de mariage; Leroux (sieur); Baucher (demoiselle)
    - Inventaire après décès de Nicolas Mezard, 18 juin 1787
      inventaire après décès; Mezard, Nicolas
    - Notoriété en rectification des noms de Guillaume Quillé, 21 juin 1787
      notoriété; Quillé, Guillaume
    - Inventaire après décès D. d'Antoine Gidoin, 26 juin 1787
      dépôt de pièces; inventaire; Gidoin, Antoine
    - Contrat de mariage entre le sieur Dabeau et la demoiselle Cleret, 27 juin 1787
      contrat de mariage; Dabeau (sieur); Cleret (demoiselle)
    - Inventaire après décès de la veuve Marchand, 27 juin 1787
      inventaire après décès; Marchand (veuve)
    - Testament du sieur Poulain, 28 juin 1787
      testament; Poulain (sieur)
    - Contrat de mariage entre Pierre Louis Jolly et Marie Marni, 30 juin 1787
      contrat de mariage; Jolly, Pierre-Louis; Marni, Marie